Leandro Galhardo Moniz

Data de nascimento: 03/11/1987 | Estado Civil: Casado

Celular: +55 19 99231-0809 | Tel. Residencial: +55 19 2222-2680

Endereço: Jardim Campos Verde, Nova Odessa - SP

E-mail: leandromoniz55@gmail.com | Linkedin: www.linkedin.com/in/leandrogalhardomoniz

GitHub: https://github.com/LeandroMoniz

OBJETIVO -

Busco uma oportunidade como Desenvolvimento Web, aplicando minha experiência que tenho na carreira em Analista de manutenção e automação industrial e conhecimentos adquiridos como desenvolvedor web neste 1 ano onde atuei com tecnologias como em Back End utilizando node.js, Typescript, Javascript, Nest e PHP Laravel em Front End utilizando React e angular, em Cloud utilizando AWS.

Resumo Profissional:

Profissional com vasta experiência em Manutenção e Automação Industrial, onde atuei por 17 anos. Durante esse período, desenvolvi habilidades em gerenciamento de projetos, resolução de problemas e trabalho em equipe.

Em busca de novos desafios e motivado pela paixão pela tecnologia, fiz uma transição de carreira para a área de Desenvolvimento Web. Atualmente, possuo 10 meses de experiência em desenvolvimento de software em Back End "Node.js, Typescript, Javascript, Nest e PHP Laravel", Front End " React e angular ", Cloud "AWS", Teste de software e estou em constante aprimoramento.

Se você estiver procurando por alguém com uma sólida experiência resolução de problema e trabalho em equipe, combinada com habilidades de desenvolvimento de software, estou disponível para conversar e discutir como podemos trabalhar juntos para atingir seus objetivos de negócios.

FORMAÇÃO

Engenharia de Controle e Automação, Anhanguera Educacional, 2012 - 2019

Certificados e Cursos:

- Curso de React do zero a Maestria | Matheus Battisti | 03/23 Atualmente
 Curso de 30 horas com foco em fundamentos do React, JSX, componentização, CSS no React,
 Formulários com React, React Router, Redux e outros pontos.
- Curso de Node.js Microservices: NestJS, RabbitMQ and Cloud Services | DFS Trainning | 02/23
 Atualmente
 - Curso de 22,5 horas com foco em micro serviços utilizando NestJS com projetos
- Curso Algoritmos: aprenda a programar | FIAP | 02/23 a 03/23
 Curso de 80 horas com foco em Algoritmos e na lógica de programação sem utilizar uma linguagem prédefinida.
- Curso de Gestão Ágil com Scrum | Gustavo Farias | 12/22 12/22
 Curso de 6,5 horas com foco em demostrar a utilização em projetos de gestão ágil utilizando Scrum.
- Formação Carreira QA: Processos e Automação teste | Alura | 09/22 10/22
 Curso de 52 horas com foco em demostrar os procedimentos de teste e automação de teste utilizando Cypress.

- Formação Aplicações Web Acessíveis | Alura | 08/22 09/22
 Curso de 20 horas onde é passado como criar designs inclusivos e teste de acessibilidade web.
- Formação Javascript para Back-End | Alura | 07/22 08/22
 Curso de 78 horas com foco em tipos, variáveis, funções, arrays, orientação de objetos e node.js.
- Formação em Typescript | Alura | 06/22 08/22
 Curso de 31 horas com foco em evoluir o Javascript utilizando Typescript e usando técnicas e boas práticas
- Curso de SQL Server 2019 | Alura | 06/22 07/22
 Curso de 16 horas com foco em conceitos SQL, definições e estrutura do banco.
- Curso de Orientação a Objetos com Javascript | Matheus Battisti | 01/22 03/22
 Curso de 11 horas com foco em definições de orientação a objetos utilizando Javascript
- Curso de Node.js do Básico a Maestria com diversos Proj | Matheus Battisti | 10/21 02/22
 Curso de 37,5 horas aborda os temas Express, Handlebars, MongoDB (ODM), Mongoose, API, MySQL, Sequelize (ORM), Padrão de arquiteturas e outros.
- Curso de Amazon AWS Solution Architect 2021 | Udemy | 10/21 11/21
 Curso de 23,5 horas foca na preparação para certificação oficial SAA-CO3
- Curso de Banco de Dados Mysql, MongoDB | Danki Code | 07/21 08/21
 Curso de 5 horas focado nos principais pontos de cada banco de dados
- Mentoria em Desenvolvimento Profissionais na TI Will Paulino 06/21 a 2/22
 A mentoria foi voltada para carreira de TI, onde desenvolvemos um projeto em squad onde cada membro da equipe desempenhava uma função.
- Curso e conhecimentos em Bootstrap, Angula, Java, LGPT- Lei de proteção de dados, Figma,
 GitHub, Figma, Trello, Cypress, automatização de teste.
- Soft Skills em facilidade de trabalho em equipe, Perfil proativo e focado em resultados.

Idiomas: Inglês: Nível básico / Intermediário

EXPERIÊNCIA PROFISSIONAL

Axxispay (Campinas, São Paulo)

• Desenvolvedor Junior | 10/2022 – 02/2023

Desenvolvimento e manutenção em software! Back end em Nest e PHP Laravel Front end em React Competências: Comunicação interpessoal · Boas práticas de programação · Desenvolvimento de aplicativos · Desenvolvimento de Front End · Bancos de dados relacionais · Amazon Web Services · Figma (Software) · PHP · Bitbucket · Node.js · Nest · React.js · GitHub · Gestão de equipes · Linux

Hausz (Campinas, São Paulo)

Desenvolvedor Junior | 04/2022 – 09/2022

Desenvolvimento Back End utilizando Node.js, Nest.js e Front End utilizando angular para projeto de CRM

Competências: Comunicação interpessoal · Boas práticas de programação · Desenvolvimento de aplicativos · Desenvolvimento de Front End · Bancos de dados relacionais · SQL · Solução de problemas técnicos · Desenvolvimento de Back End · Node.js · Typescript · Nest · Javascript · Programação lógica · Desenvolvimento web.

LEDERVIN (Sumaré, São Paulo)

Analista de Manutenção e Automação / Líder Manutenção | 02/2008 - 02/2019
 Projetos de Automação Industrial utilizando lógica de programação, Referência para equipe em solução de problemas; coordenava projetos de automação na planta;

Competências: Comunicação interpessoal · Gestão de equipe · Resolução de problemas · Lógica de programação · Projetos Automação industrial · Documentação técnica CLP (Controlador lógico programável)